【裁判字號】    99,訴,829
【裁判日期】    991228
【裁判案由】    違反毒品危害防制條例
【裁判全文】
臺灣嘉義地方法院刑事判決               99年度訴字第829號
公  訴  人  臺灣嘉義地方法院檢察署檢察官
被      告  賴建穎
上列被告因違反毒品危害防制條例案件，經檢察官提起公訴（99
年度毒偵字第1469號、第1515號），本院判決如下：
    主  文
賴建穎施用第二級毒品，累犯，處有期徒刑肆月，扣案第二級毒
品甲基安非他命壹包（毛重零點肆公克）沒收銷燬，其外包裝袋
壹只沒收。又施用第一級毒品，累犯，處有期徒刑柒月，扣案第
二級毒品甲基安非他命貳包（合計毛重貳點貳公克）均沒收銷燬
，其外包裝袋貳只均沒收。應執行有期徒刑拾月。扣案第二級毒
品甲基安非他命參包（合計毛重貳點陸公克）均沒收銷燬，其毒
品外包裝袋參只均沒收。
    犯 罪 事 實
一、賴建穎有多項毒品前科；曾因施用第二級毒品案件，經本院
    以95年度毒聲字第286號裁定令入臺灣嘉義看守所附設勒戒
    處所觀察、勒戒後，認無繼續施用毒品之傾向，經臺灣嘉義
    地方法院檢察署檢察官於民國（下同）95年10月12日，以95
    年度毒偵緝字第111號為不起訴處分確定；復因毒品案件，
    經本院於98年5月27日以98年度嘉簡字第743號、98年10月29
    日以98年度嘉簡字第1378號判決，分別判處有期徒刑4月、5
    月確定，嗣2罪接續執行，於99年5月20日縮刑期滿執行完畢
    。詎其仍不知悔改，於上揭觀察勒戒執行完畢釋放後5年內
    ：(一)於99年9月6日22時許，基於施用第二級毒品之犯意，在
    嘉義市○區○○路125巷5號住處，以將第二級毒品甲基安非
    他命置入玻璃球內加熱燒烤後，吸食其煙霧之方式，施用第
    二級毒品安非他命1次。(二)於99年9月20日14時許，基於施用
    第一級毒品及第二級毒品之犯意，在上開住處內，以將第一
    級毒品海洛因及第二級毒品甲基安非他命一併置入玻璃球內
    加熱燒烤後，吸食其煙霧之方式，同時施用第一級毒品海洛
    因及第二級毒品甲基安非他命1次。嗣為警分別於99年9月7
    日0時40分許、同年月20日18時15分許，徵得賴建穎同意對
    其住處執行搜索，分別查扣得甲基安非他命1小包（毛重0.4
    公克）、2小包（總計毛重2.2公克）；並經賴建穎同意後採
    其尿液送驗，結果分別呈安非他命類陽性反應、以及安非他
    命類暨鴉片類陽性反應。
二、案經嘉義市政府警察局報告臺灣嘉義地方法院檢察署檢察官
    偵查起訴。
    理  由
一、本件係經被告賴建穎於準備程序當庭表示認罪，而經本院裁
    定以簡式審判程序加以審理，則依據刑事訴訟法第273條之
    2、同法第159條第2項之規定，不適用傳聞法則有關限制證
    據能力之相關規定，合先敘明。
二、訊據被告對於上開犯罪事實均坦承不諱，佐以被告於99年9
    月7日凌晨0時40分許、同年月20日18時15分許，經警得其同
    意採尿送驗，其結果分別呈安非他命類陽性反應、以及安非
    他命類暨鴉片類陽性反應乙情，有99年9月17日長榮大學確
    認報告（檢體編號：2E990901）、臺灣檢驗科技股份有限公
    司99年10月12日濫用藥物尿液檢驗報告（檢體編號為：2K99
    0903）、尿液送驗姓名對照表、代號與真實姓名對照表、搜
    索票、同意搜索切結書、搜索同意書各1份、搜索扣押筆錄
    、扣押物品目錄表、扣押物品收據各2份、現場蒐證暨扣押
    物品照片共9張，及毒品初步鑑驗報告單各2份在卷可佐，並
    有扣案第二級毒品甲基安非他命3包扣案可資佐證。是上開
    補強證據，已足資擔保被告前述自白之真實性，核與事實相
    合，可信為真實。
三、查被告於95年間因施用毒品案件，經法院送觀察、勒戒處分
    執行完畢釋放後5年內，再犯本件施用第一級、第二級毒品
    罪，應依毒品危害防制條例第10條第1項、第2項之規定處罰
    。核被告所為，係犯毒品危害防制條例第10條第1項、第2項
    之施用第一級毒品罪及施用第二級毒品罪。被告持有第一級
    、第二級毒品以施用，其持有之低度行為，應為施用之高度
    行為所吸收，不另論罪。被告於上揭犯罪事實(二)所述時地以
    一行為分別觸犯上開2罪名，為想像競合犯，應依刑法第55
    條規定，從重之施用第一級毒品罪處斷。公訴意旨以前揭2
    罪係各別起意，認應併罰，尚有誤解。又被告有前揭之前科
    科刑及執行紀錄，有臺灣嘉義地方法院檢察署刑案資料查註
    紀錄表、臺灣高等法院被告前案紀錄表各1份在卷可按，其
    受徒刑之執行完畢，5年以內故意再犯有期徒刑以上各罪，
    均為累犯，各應依刑法第47條第1項之規定，加重其刑。爰
    審酌被告曾因施用毒品，經本院裁定送觀察勒戒而再犯本案
    ，惟念及施用毒品本質上係戕害自身健康之行為，尚未嚴重
    破壞社會秩序或侵害他人權益，又被告於審判程序坦承犯行
    ，態度尚佳等一切情狀，分別量處如主文所示之刑，並定其
    應執行刑。
四、次按查獲之第一、二級毒品，不問屬於犯人與否，均沒收銷
    燬之，毒品危害防制條例第18條第1項前段定有明文。查被
    告持有於99年9月7日、同年月20日分別經警查扣之白色結晶
    物1包（毛重0.4公克）、2包（合計毛重2.2公克），業據其
    坦承係向綽號「阿狗」、「小黑」之男子購入甲基安非他命
    並於該日施用剩餘（見嘉市警二偵字第0990005769號卷第4
    頁、嘉市警二偵字第0990006093號卷第3頁）。又經警查獲
    而採集其尿液送驗結果，呈現安非他命類、安非他命類暨嗎
    啡類陽性反應等節，亦有99年9月17日長榮大學確認報告、
    臺灣檢驗科技股份有限公司99年10月12日濫用藥物尿液檢驗
    報告（見99年度毒偵字第1469號卷第26頁、99年度毒偵字第
    1515號卷第21頁），足認扣案白色結晶物確係被告本案施用
    剩餘者，並屬毒品危害防制條例第2條第2項第2款所定之第
    二級毒品甲基安非他命。是以，本件扣案之第二級毒品甲基
    安非他命3包（合計毛重2.6公克）均應依毒品危害防制條例
    第18條第1項前段之規定，宣告沒收銷燬。至本件扣案之毒
    品外包裝袋3只，係用於包裹毒品，防其裸露、逸出、潮濕
    ，便於持有藉以施用係被告所有供其施用毒品所用之物，又
    非屬毒品危害防制條例第19條第1項規定應沒收之物，爰依
    刑法第38條第1項第2款規定，宣告沒收之（最高法院91年度
    臺上字第4076號、第4416號判決參照）。
據上論結，依刑事訴訟法第273條之1第1項、第299條第1項前段
，毒品危害防制條例第10條第1項、第2項、第18條第1項前段，
刑法第11條前段、第47條第1項、第55條、第51條第5款、第38條
第1項第2款，判決如主文。
本案經檢察官李志明到庭執行職務
中    華    民    國    99    年    12    月    28    日
                  刑事第四庭    法  官  王慧娟
以上正本證明與原本無異。
如不服本判決應於收受判決後10日內向本院提出上訴書狀，並應
敘述具體理由；其未敘述上訴理由者，應於上訴期間屆滿後20日
內向本院補提理由書（均須按他造當事人之人數附繕本）「切勿
逕送上級法院」。
中    華    民    國    99    年    12    月    28    日
                                書記官  高文靜
附錄本案法條：
毒品危害防制條例第10條
施用第一級毒品者，處 6 月以上 5 年以下有期徒刑。
施用第二級毒品者，處 3 年以下有期徒刑。

司法院資訊處製作；財團法人民間司法改革基金會備份。
